高雄高等行政法院裁定
110年度訴字第329號
原      告  李華進                                 
被      告  財政部高雄國稅局

代  表  人  李怡慧              
訴訟代理人  沈亘惠              
上列當事人間遺產稅事件，原告不服財政部中華民國110年1月14
日台財法字第10913946260號訴願決定，提起行政訴訟，本院裁
定如下：
　　主  文
本件移送於臺灣高雄地方法院行政訴訟庭。
　　理  由
一、按「適用通常訴訟程序之事件，因訴之變更或一部撤回，致
    其訴之全部屬於簡易訴訟程序或交通裁決事件訴訟程序之範
    圍者，高等行政法院應裁定移送管轄之地方法院行政訴訟庭
    。」「（第1項）適用簡易訴訟程序之事件，以地方法院行
    政訴訟庭為第一審管轄法院。（第2項）下列各款行政訴訟
    事件，除本法別有規定外，適用本章所定之簡易程序：一、
    關於稅捐課徵事件涉訟，所核課之稅額在新臺幣40萬元以下
    者。」行政訴訟法第114條之1、第229條第1項及第2項第1款
    分別定有明文。可知，原告起訴之訴訟事件符合行政訴訟法
    第229條第2項之規定者，應適用簡易訴訟程序。又訴訟事件
    適用通常訴訟程序者，由高等行政法院管轄第一審，適用簡
    易訴訟程序者，由地方法院行政訴訟庭管轄，為專屬管轄。
    法院以管轄錯誤移送訴訟事件，如違反專屬管轄規定，受移
    送法院不受拘束(行政訴訟法第18條準用民事訴訟法第30條
    第2項但書)。因法院就訴訟事件有無管轄權，為應依職權調
    查事項，行政法院對於原告起訴之訴訟事件，自應依職權調
    查其是否屬於行政訴訟法第229條第2項之事件（最高行政法
    院109年度判字第549號判決意旨參照）。
二、緣被繼承人李華桃（即原告之妹）於民國109年2月22日死亡
    ，訴外人即繼承人之一李武安於同年6月15日辦理遺產稅申
    報時，計入遺產總額項下列報6筆土地，分別為高雄市仁武
    區文武段174地號（持分1/1）、同區仁德段（下稱仁德段）
    296地號（持分195/10000）、320地號（持分1/1）、327地
    號（持分9/10）、328地號（持分1/2）及871地號（持分1/5
    ）地號土地，金額共新臺幣(下同)16,053,463元、5筆房屋
    金額共326,700元、6筆銀行存款金額共11,243,716元。經被
    告以109年8月7日遺產稅核定通知單（下稱原處分）核定被
    繼承人遺產總額27,623,879元，遺產淨額14,393,879元及應
    納稅額1,439,387元。嗣原告亦為繼承人之一就仁德段327及
    328地號土地核定結果不服，申請復查，主張增列被繼承人
    死亡前與原告買賣仁德段327、328地號土地所生未償債務扣
    除額5,661,038元，未獲變更，被告以109年11月2日財高國
    稅法二字第1090111409號復查決定駁回。原告不服，提起訴
    願，並另主張仁德段327地號土地係無償供公眾通行之道路
    土地，故其遺產價值3,294,000元應不計入遺產總額，亦遭
    不採，並經財政部110年1月14日台財法字第10913946260號
    訴願決定駁回。原告遂向臺灣高雄地方法院（下稱高雄地院
    ）提起行政訴訟，經高雄地院審認原告爭執之稅額已逾40萬
    元，即以110年度稅簡字第2號行政訴訟裁定（下稱原裁定）
    移送本院審理。
三、經查，原告向高雄地院起訴之聲明為：「撤銷原處分及訴願
    決定。」並於審理中主張，被告應增列被繼承人死亡前與原
    告買賣仁德段327、328地號土地所生未償債務扣除額5,661,
    038元及將仁德段327地號土地價值3,294,000元應不計入遺
    產總額等爭執。經高雄地院核計原告爭執標的所減納之稅額
    ，前者為566,103元、後者為329,400元，兩者合計885,503
    元，以原告爭訟之稅額已逾40萬元為由，原裁定移送本院審
    理。次查，原告於本院審理時，復變更主張本件僅爭執仁德
    段327地號土地屬無償供公眾通行之道路土地，其土地價值3
    ,294,000元應不計入遺產總額部分；至於被繼承人死亡前與
    原告買賣仁德段327、328地號土地所生未償債務扣除額5,66
    1,038元則不再爭執（本院卷第64頁）等語。經核，本件原
    告爭訟之訴訟標的僅涉及仁德段327地號土地之遺產稅核課
    稅額，且其訴訟標的金額為329,400元，未滿40萬元，而屬
    行政訴訟法第229條第2項第1款規定應適用簡易訴訟程序之
    事件。依前揭規定及說明，自應裁定移送管轄之地方法院行
    政訴訟庭。而被告之公務所所在地位在高雄市○○區，故本件
    應由高雄地院行政訴訟庭管轄，爰裁定如主文。
中　　華　　民　　國　　111 　年　　2 　　月　　15　　日
             高雄高等行政法院第三庭
                         審判長法官　吳　永　宋  
                               法官  林　彥　君
                               法官  黃　堯　讚
以上正本係照原本作成。
如不服本裁定，應於裁定送達後10日內以書狀敘明理由，經本院
向最高行政法院提出抗告（須按對造人數附具繕本）。
中　　華　　民　　國　　111 　年　　2 　　月　　15　　日

                              書記官　江　如　青